ACORDAO-COMPLETO-2394050

ACÓRDÃO DE RELAÇÃO

ACÓRDÃO DE RELAÇÃO 466/2020 ATA 7/2020 - PLENÁRIO

Acórdão 466/2020-TCU-Plenário
Cuidam os autos de tomada de contas especial instaurada pela Fundação Nacional de Saúde - Funasa em razão da inexecução parcial do objeto do Convênio nº 1217/2011 (Siafi nº 443061) , celebrado entre a aludida entidade e o Município de Assunção/PI, cujo objeto consistiu na execução de melhorias sanitárias domiciliares naquela municipalidade.
Considerando que o TCU, por meio do Acórdão 1170/2011-TCU-Segunda Câmara, julgou irregulares as contas do Sr. José Alves dos Reis (CPF XXX.813.683-XX) , imputou-lhe débito no valor histórico de R$ 179.992,00 e aplicou-lhe a multa capitulada no art. 57 da Lei 8.443/92, no valor de R$ 15.000,00;
Considerando que o Sr. José Alves dos Reis interpôs recurso de reconsideração, o qual foi conhecido e improvido por intermédio do Acórdão 197/2012-TCU-Segunda Câmara;
Considerando o falecimento do responsável, ocorrido em 18/9/2011, antes, portanto, do trânsito em julgado do Acórdão 1170/2011-TCU-Segunda Câmara, que teria ocorrido em 16/3/2012; 
Considerando o disposto no art. 3º, § 2º, da Resolução TCU nº 178, de 2005, com a nova redação dada pela Resolução TCU nº 235, de 2010, no sentido de que o Tribunal, mediante proposta do relator, da unidade técnica ou do Ministério Público, pode rever, de ofício, o acórdão em que houver sido aplicada multa a gestor que tenha falecido antes do trânsito em julgado da deliberação;
Considerando os posicionamentos da unidade técnica e do Ministério Público junto ao TCU (peças 38, 39 e 40) ;
Os Ministros do Tribunal de Contas da União, reunidos em sessão do Plenário, quanto ao processo a seguir relacionado, ACORDAM, por unanimidade, com fundamento no art. 3º, § 2º, da Resolução TCU nº 178, de 2005, em tornar insubsistente, de ofício, a multa que foi aplicada ao Sr. José Alves dos Reis (CPF XXX.813.683-XX) por meio do subitem 9.2 do Acórdão 1170/2011-TCU-Segunda Câmara, fazendo-se as notificações indicadas na instrução inserta à peça 38, de acordo com os pareceres emitidos nos autos:
1. Processo TC-Processo 022.435/2009-8 (TOMADA DE CONTAS ESPECIAL) 
	1.1. Apensos: Processo 007.911/2012-2 (COBRANÇA EXECUTIVA) ; Processo 007.910/2012-6 (COBRANÇA EXECUTIVA) 
	1.2. Responsável: José Alves dos Reis (XXX.813.683-XX) 
	1.3. Órgão/Entidade: Prefeitura Municipal de Assunção do Piauí - PI
	1.4. Relator: Ministro Benjamin Zymler
	1.5. Representante do Ministério Público: Subprocurador-Geral Paulo Soares Bugarin
	1.6. Unidade Técnica: Secretaria de Controle Externo de Tomada de Contas Especial (SecexTCE) .
	1.7. Representação legal: Vítor Tabatinga do Rego Lopes (OAB/PI nº 6989) , representando José Alves dos Reis (XXX.813.683-XX) .
	1.8. Determinações/Recomendações/Orientações: não há.

José Alves dos Reis (XXX.813.683-XX)

BENJAMIN ZYMLER

Vítor Tabatinga do Rego Lopes (OAB/PI nº 6989), representando José Alves dos Reis (047.813.683-87).

TOMADA DE CONTAS ESPECIAL (TCE)

Secretaria de Controle Externo de Tomada de Contas Especial (SecexTCE).